【裁判字號】    98,聲,302
【裁判日期】    980729
【裁判案由】    返還提存物
【裁判全文】
臺灣嘉義地方法院民事裁定               98年度聲字第302號
聲  請  人  簡豐隆
相  對  人  簡金拔
            簡明山
            簡賜雄即簡耀發之.
            簡麗絨即簡耀發之.
            簡麗玉即簡耀發之.
            簡麗鑾即簡耀發之.
            簡麗姿即簡耀發之.
            簡明仁即簡耀發之.
            林簡綠雪即簡耀發.
            簡綠梅即簡耀發之.
            劉簡喜美即簡耀發.
            簡美敏即簡耀發之.
            簡明然即簡耀發之.
            劉簡綠絹即簡耀發.
            簡明哲即簡耀發之.
            簡綠宇即簡耀發之.
上列聲請人聲請返還擔保金事件，本院裁定如下：
    主  文
聲請駁回。
聲請費用由聲請人負擔。
    理  由
一、本件聲請意旨略以：聲請人依本院92年度聲字第1382號民事
    裁定，以新台幣（下同）20萬元供擔保（本院92存字第76 4
    號），扣押債務人簡金拔、簡明山、簡耀發在本院89年存字
    第88號提供之擔保金60萬元，扣押後聲請人並未提起訴訟，
    假扣押保全之請求權已消滅。聲請人於97年11月27日以存證
    信函催告相對人（其中債務人簡耀發已死亡其繼承人為簡賜
    雄等14人）就其因假扣押所受損害於一定期間內行使權利，
    其中簡明山、簡耀簡綠宇因無法送達，經聲請本院裁定准予
    公示送達確定在案，然相對人並未依法於法定期間內向本院
    為行使權利之證明，為取回上開擔保金，爰聲請返還上開提
    存物等語。
二、按訴訟終結後，供擔保人證明已定20日以上之期間，催告受
    擔保利益人行使權利而未行使者，法院應依供擔保人之聲請
    ，以裁定命返還其提存物，民事訴訟法第104條第1項第3款
    定有明文。另依同法第106條，前開規定於其他依法令供訴
    訟上之擔保者準用之。然「所謂訴訟終結，在因假扣押或假
    處分所供擔保之場合，因該擔保係為保障受擔保利益人因假
    扣押或假處分所受損害而設，倘執行法院已依假扣押或假處
    分裁定為假扣押或假處分之執行，則在執行法院撤銷執行程
    序前，受擔保利益人所受損害仍可能繼續發生，損害額既未
    確定，自難強令其行使權利，故必待假扣押或假處分之執行
    程序已撤銷，始得謂為訴訟終結」（最高法院91年度臺抗字
    第490號、93年度臺抗字第71號裁定、95年度臺抗字第318
    號裁定意旨參照）。
三、經查，聲請人主張之上開事實，雖據其提出存證信函、本院
    民事裁定及確定證明書等件影本為證，。惟聲請人前執上開
    本院92年度裁全字第1382號假扣押裁定為執行名義，聲請本
    院對相對人所有財產為假扣押，本院以92 年度執全字第688
    號執行事件受理，並執行扣押債務人於本院提存所89年存字
    第88號之擔保金60萬元在案，聲請人迄今未聲請撤回上開假
    扣押之執行等情，亦經調取上開卷宗核閱屬實。是聲請人尚
    未撤銷假扣押執行之程序，核與民事訴訟法第104條第1項第
    3款規定「訴訟終結後」，定20日以上之期間，催告受擔保
    利益人行使權利而未行使之要件，尚有未合。從而，聲請人
    聲請返還擔保金，為無理由，應予駁回。
四、依民事訴訟法第95條、第78條，裁定如主文
中    華    民    國    98    年    7    月    29    日
                  民事第二庭  法  官  洪嘉蘭
以上正本係照原本作成。
如對本裁定抗告須於裁定送達後10日內向本院提出抗告狀，並應
繳納抗告裁判費1,000元。
中    華    民    國    98    年    7    月    29   日
                              書記官  陳昭煌

司法院資訊處製作；財團法人民間司法改革基金會備份。
